臺灣臺南地方法院刑事判決
                                     109年度訴字第1053號
公  訴  人  臺灣臺南地方檢察署檢察官
被      告  曾信翰


選任辯護人  梁凱富律師
上列被告因違反毒品危害防制條例案件，經檢察官提起公訴（10
9年度偵字第5878號），本院判決如下：
    主  文
丁○○犯販賣第二級毒品罪，累犯，處有期徒刑捌年陸月。 
未扣案之犯罪所得新臺幣貳拾參萬元、不詳門號之APPLE牌行動
電話壹支均沒收，於全部或一部不能沒收或不宜執行沒收時，均
追徵其價額。
其他被訴於一０八年五月份某日販賣第二級毒品部分無罪。
    事  實
一、丁○○明知甲基安非他命依其成癮性、濫用性及對社會危害性
    ，經毒品危害防制條例第2條第2項第2款規定為第二級毒品
    ，不得持有、販賣，仍意圖營利，基於販賣第二級毒品甲基
    安非他命之犯意，以其持有之不詳門號之APPLE牌行動電話
    連結網際網路，使用通訊軟體作為對外聯絡工具，與丙○○聯
    繫後，於民國108年4月28日晚間9時54分前之某時許，至丙○○位於臺南市○○區○○路000號之住處（斯時戊○○及甲○○亦住該
    址），以新臺幣（下同）23萬元之代價，販賣交付甲基安非
    他命250公克與丙○○，丙○○以現金付款18萬元後，再依丁○○
    之指示，使用其申設之中國信託銀行帳戶0000000000000000
    號匯款5萬元至丁○○之母張朱釵申設之中國信託帳號0000000
    000000000號內付款。
二、案經臺灣臺南地方檢察署檢察官指揮暨臺南市政府警察局第
    二分局報告後偵查起訴。
    理  由
甲、有罪部分：
壹、證據能力部分：
一、證人丙○○、戊○○等人於警詢所為證述均無證據能力：
    按被告以外之人於審判外之言詞或書面陳述，除法律有規定
    者外，不得作為證據；被告以外之人於檢察事務官、司法警
    察官或司法警察調查中所為之陳述，與審判中不符時，其先
    前之陳述具有較可信之特別情況，且為證明犯罪事實存否所
    必要者，得為證據，刑事訴訟法第159條第1項、第159條之2
    分別定有明文。證人丙○○、戊○○等人於警詢中就被告所涉事
    實為見聞之證詞，均屬被告以外之人所為之言詞供述，就被
    告而言，皆係審判外之陳述。被告及辯護人均否認其等證據
    能力，且無證據顯示證人丙○○、戊○○等人於製作警詢筆錄時
    的原因、過程與外在環境具有「較可信的特別情況」而得依
    刑事訴訟法第159條之2規定例外取得證據能力情形，故認證
    人丙○○、戊○○於警詢中之陳述無證據能力。
二、證人甲○○於警詢所為證述有證據能力：
　　查證人甲○○於警詢時之陳述，係被告以外之人於審判外之陳
    述，屬傳聞證據，證人甲○○於警詢時證述其有於108年4月28
    日夜間目睹被告販賣甲基安非他命給證人丙○○之情，然其於
    本院審理時就其目睹被告與丙○○交易甲基安非他命之時間僅
    能陳述於108年4、5月夜間，嗣經提示其警詢筆錄內容後，
    始能確認時間，另於審理中證述：被告有2次攜帶袋子找丙○○幫忙被告，其僅有一次看到裡面有毒品，沒有印象是哪一
    次等語，故其於審理時證述之內容與警詢之證述不符。證人
    甲○○於警詢時係單獨接受員警詢問，在無任何外力介入之情
    況下，遭受外在環境干擾之可能性亦低，且較無來自被告同
    庭在場之壓力，參諸證人甲○○於警詢時之證述，距離案發之
    時間較近，記憶自較深刻，可立即反應所知，不致因時隔日
    久而遺忘案情，而該警詢筆錄內容，係經其確認無訛後始簽
    名，且確認係其自由意識下所為之陳述，反觀本院審理時證
    人甲○○數次證稱：「時間有點久了，不太記得」等語（見本
    院卷一第425、435頁），足見本院審理時距離案發時間較久
    ，確實使證人甲○○記憶模糊，故甲○○於警詢中所為與本院審
    理時不符之陳述，顯有較可信之特別情況，基於發見真實之
    需求，且為證明被告犯罪事實之存否所必要，並斟酌上開供
    述證據之取得過程無瑕疵，且與本案待證事實間具有相當之
    關聯性，應認甲○○於警詢時之陳述，符合刑事訴訟法第159
    條之2之情形，有證據能力。
三、證人丙○○、戊○○、甲○○等人於偵查所為證述均有證據能力：
　　按被告以外之人於偵查中向檢察官所為陳述，除顯有不可信
    之情況者外，得為證據，刑事訴訟法第159條之1第2項定有
    明文。查證人丙○○、甲○○於檢察官偵查中所為之陳述，係經
    檢察官告以具結之義務及偽證罪之處罰後，再命其朗讀結文
    並具結後所為之陳述，核其製作筆錄過程，並無違法取供或
    證明力明顯過低之瑕疵，所為陳述係出於供述者之真意，而
    具信用性，揆諸前開說明，該等陳述自有證據能力。又本院
    於審理時，已依人證調查程序，傳喚證人丙○○、甲○○到場，
    命其等立於證人之地位經檢察官及被告、辯護人當庭交互詰
    問，並使被告有與之對質及詰問之機會，復依刑事訴訟法第
    165條第1項規定合法調查，是以其於偵查中所為陳述作為證
    據，並無任何不當，自得採為判決之基礎。證人戊○○於本院
    審理時經被告及辯護人捨棄傳喚，證人戊○○偵查中之證述，
    依法可作為判斷之依據。
四、至於本院所引之非供述證據部分，經查無有何違反法定程序
    取得之情形，且上開各該證據均經本院於審判期日依法進行
    證據之提示、調查、辯論，被告於訴訟上之防禦權，均已受
    保障，亦無依法應排除其證據能力之情形，是依刑事訴訟法
    第158條之4規定反面解釋，應有證據能力。
貳、實體部分：
一、訊據被告丁○○固坦承其有去過丙○○位在歸仁區六甲路101號
    的住處，其有使用母親張朱釵申設之中國信託帳號00000000
    00000000號帳戶，丙○○於108年4月29日14時43分許，使用其
    申設之中國信託銀行帳戶0000000000000000號，匯款至上開
    張朱釵帳戶內50,000元，其於同日19時13分提領之事實，然
    矢口否認有何販賣第二級毒品之犯行。辯稱：我沒有販賣毒
    品，那些錢是丙○○欠我的錢，跟販賣毒品無關；我去丙○○住
    處是去跟他要錢。丙○○是為了在他自己販毒之案件可以減刑
    ，才來指證有向我買毒品，戊○○、甲○○一個是丙○○的女友、
    一個是前妻的關係，丙○○已經說我是上游，他們也是會這樣
    說。因為我之前車禍，已經忘記丙○○向我借錢的細節，我通
    常跟別人有金錢來往都是借貸關係，我從以前都是這樣，我
    跟朋友也都有借貸關係云云。辯護人為被告辯護稱：我們雖
    然否認證人在警詢的證據能力，但該證據可作為彈劾證據之
    用。㈠戊○○109年1月21日警詢稱其不清楚提款的用途，也不
    清楚毒品的來源，戊○○雖偵查中有指證被告，但是與警詢中
    不符，足以彈劾她的證詞憑信性。㈡證人丙○○在警詢時，一
    開始說108年4月28日該次交易金額是20萬，後來又改成21萬
    ，再來又改成23萬，買賣毒品之價金說詞反覆，令人起疑。
    ㈢販賣毒品都是以遮掩的方式交易，本案以匯款方式不合常
    理，而且丙○○所述付款方式也不一致，丙○○在109年3月9日
    警詢時，甚至將108年4月28日10點8分25秒轉帳給戊○○但是
    失敗的那2萬塊，也認為是戊○○代為提領。㈣本案係如被告所
    述本來雙方就有債務關係，丙○○將相近時間內全部金額都算
    在販賣毒品上。㈤丙○○、戊○○及甲○○三人於警詢及偵訊中所
    述均有出入，甚至連前開三人自己於警詢中前後之陳述都大
    相逕庭，所以證人所述並非事實。㈥丙○○在本院108年度訴字
    第1198號的販賣毒品案件中，確實是因為供出上手係被告丁○○而獲得減刑，且證人戊○○、甲○○同為該案件之被告，亦有
    供出上游以求減刑之動機，故其等證述均不足憑採。㈦本案
    雖有款項自丙○○之帳戶匯入被告丁○○之帳戶中，然此部分僅
    能證明他們之間有債務之糾紛，起訴書並無詳細記載到底匯
    了多少款項，多少款項是面交之方式，甚至連販賣毒品的時
    間及方式都無法特定。㈧檢察官雖認為被告是用通訊軟體與
    丙○○聯繫，然而，本案丙○○及被告之手機均已扣案，然綜觀
    全卷並未見有任何手機翻拍的畫面，且本案亦無通訊監察之
    譯文，故被告並無販賣毒品之事實等語。經查，
(一)被告曾經去過丙○○位在歸仁區六甲路101號的住處，張朱釵
    申設之前揭中國信託帳戶係由被告使用，丙○○於108年4月29
    日14時43分許匯入上開張朱釵帳戶內之50,000元，被告於同
    日19時13分提領等事實，為被告所供承不諱（本院卷一第10
    1至102、本院卷一第146頁），並有證人丙○○於偵查及本院
    審理中具結之證述（偵二卷第33至39頁，本院卷一第394至4
    19頁），且有中國信託銀行股份有限公司109年1月22日中信
    銀字第109224839012842號函暨張朱釵之帳戶客戶資料、存
    款交易明細1份（警卷第47至64頁）、丙○○申設之中國信託
    銀行仁德簡易型分行000000000000號帳戶存摺封面、基本資
    料暨存款交易明細1份（警卷第117至149頁)附卷可佐，是此
    部分事實先堪認定。
(二)證人丙○○於偵查中具結證稱：我是透過朋友介紹認識丁○○，
    那時候我還不知道他的本名是丁○○，知道綽號叫「弟仔」。
    我自107年年底開始就有向丁○○買毒品，但我比較有印象的
    交易是最後兩次的交易，最後才改用匯款方式買毒品。23萬
    元那次是丁○○載我到仁德區的中國信託先提領現金12萬元，
    然後直接回到車上把錢交給丁○○，後來我才想到可以用網路
    銀行轉帳，所以丁○○才提供中國信託的帳號給我，然後我就
    直接輸入丁○○給的帳號轉帳，我記得是在12小時内把23萬元
    都全部付完。(你從4月28日21:54到4月29日14:43轉帳及提
    領的總金額是超過23萬元？)有時候我會多領一些現金在身
    上，最後領出來的不是全部都要給丁○○。丁○○是晚上拿毒品
    到臺南市○○區○○路000號我當時住的家，將毒品放在透明夾
    鏈袋内交給我，丁○○是直接走到最後面我的房間内找我，有
    帶一隻白色的狗，當時我的房間内在場的有我、戊○○，戊○○
    也知道丁○○有拿毒品來給我，丁○○給我的毒品，我有秤重大
    約是250到260公克含袋重，我當場也有試吃毒品，吃完我知
    道那是安非他命，試完後我就叫丁○○開車載我去領錢，所以
    丁○○是開一台深色的車子載我先到郵局附近買吃的、然後再
    去仁德區的中國信託，就是剛才我上面講的領錢、轉帳的情
    形。我印象後來用網路轉帳有一次沒有轉帳成功，是之後才
    成功。(你從4月28日到4月29日轉給丁○○一共是22萬5000元
    ？)應該是差的五千元是拿我身上從工地領的錢交給丁○○的
    。戊○○知道我這是花錢向丁○○買的。當時在我的房間除了我
    、戊○○外、還有甲○○，當時戊○○是我太太，甲○○是我女朋友
    。4月28日那天匯2萬元到戊○○戶頭也是要購買毒品，然後我
    再請戊○○提領出來，我家出來就有超商，所以我在郵局附近
    買完東西到中國信託再回家之後，我房間内就是我、戊○○、
    甲○○、丁○○，我就在房間内將錢交給丁○○，所以因為這樣，
    甲○○應該也有看到我交錢給丁○○。與丁○○沒有仇怨等語（偵
    二卷第34至36頁）；於本院審理中具結證稱：被告是朋友張
    秀婷介紹給我認識的，認識他的目的是毒品交易。張秀婷講
    被告有在賣毒品。我用蘋果某個軟體打電話聯絡被告，被告
    會到我六甲路的家。與被告大約一星期交易一次，最少是1
    兩，最多是250公克。最後印象是之前有拿錢給他，身上錢
    不夠，有去領錢，我的中國信託帳戶最多可以領12萬元，被
    告載我去領錢，在車上領完錢給他，領完錢之後才想到可以
    用轉帳的方式來付錢，然後他才給我看提款卡，用轉帳給他
    。之前都沒有在匯款，那天身上錢不夠，我先去7-11領錢給
    他，領給他之後還欠不知道幾萬元，所以才想到說可以用轉
    帳的，那次就是他拿中國信託的卡的帳號給我，所以後面才
    開始有用轉帳的。108年4月28日當天戊○○應該是有在場。那
    時候是因為知道價錢，怕錢不夠，當時才叫戊○○先領2萬元
    給我，然後才湊合那些錢，湊起來應該是23萬元。有印象的
    是那天是下雨天，去領了12萬元現金，另外還有轉一筆錢到
    被告丁○○指定的帳戶，包括2萬元是給戊○○，請戊○○再領出
    來一次2萬元，戊○○也知道我是要買毒品等語（本院卷第394
    至418頁）。經細繹其偵查及本院審理時所證述，關於本次
    交易之時間、地點、毒品之種類、數量、價金與付款方式等
    攸關毒品買賣之重要事項，前後均相一致；且所證述關於由
    其帳戶先轉帳2萬元至戊○○郵局帳戶後，再請戊○○提領2萬元
    交給丙○○，丙○○再付款給被告，及再以匯款給被告給付購毒
    餘款之特殊方式，倘非其有切身經歷，殊難想像能有如此具
    體之證述，且證述與戊○○、甲○○所證相符（詳後述），是丙○○所證應堪信為真實。
(三)查證人丙○○與被告間為購毒者與販毒者之關係，證人丙○○因
    另案販毒遭查獲後，自有可能為減輕自身之刑責，而有設詞
    構陷被告之高度風險，故其證述之真實性須有補強證據始可
    ；又所謂補強證據，係指除該供述本身外，其他足以佐證該
    供述確具有相當程度真實性的證據而言，所補強者，不以全
    部事實為必要，祇須因補強證據與該供述相互印證，依社會
    通念，足使犯罪事實獲得確信，即足當之（最高法院109年
    度台上字第5365號判決意旨參考）。
  ⑴本案丙○○申設之前揭中國信託帳戶於108年4月29日14時43分
    許確實恰好有一筆50,000元匯款至本案張朱釵申設之前揭中
    國信託帳戶帳戶之紀錄，被告亦於同日19時13分提領之事實
    ，此有該等帳戶資料在卷可考，被告對此亦是認不諱。
　⑵證人戊○○於偵查中證稱：108年4、5月住在丙○○家，我們睡在
    同一個房間。認識被告，我叫他「阿弟仔」。丁○○去我和丙○○的住處房間拿安非他命給丙○○，不是免费的，但我不知道
    丁○○要收多少錢。丙○○付毒品的錢會匯款到丁○○的中國信託
    戶頭或交現金。丙○○轉錢到我的郵局帳戶，我再去丙○○家附
    近的超商從我的郵局帳戶領錢出來，那一次我在家把現金交
    給丙○○，當時房間内有我、丙○○、丁○○，丙○○就當面把錢交
    給丁○○。丁○○會帶一隻白色的狗一起到我們住處。(丙○○當
    面把錢交給丁○○，是交多少錢？)我不知道，但那是買毒品
    的錢。(丁○○、丙○○之間有無借貸、做生意、金錢上的往來
    ？)沒有。與丁○○沒有仇怨等語（偵卷第37至39頁）。
　⑶證人甲○○於警詢中證稱：丁○○來歸仁六甲路的住處内，找丙○○談事情並請他幫忙，當時我有在場。丁○○來時已很晚，就
    在丙○○房間内丁○○跟丙○○說安非他命即將要漲價，他目前有
    欠債問題，所以請丙○○收購安非他命，請他幫忙託售，當時
    我有看到丁○○自一個塑膠袋内取出一包安非他命(還滿大包
    但不知道多重）交給丙○○。還有戊○○在場。這次毒品交易金
    額及數量多少我不清楚，只知道丙○○有轉帳給戊○○帳戶，並
    請戊○○去領錢交給他。我看到戊○○提領款回來後就交給丙○○
    ，丙○○有將此款項含身上所攜帶的錢交給丁○○，來做為毒品
    買賣交易之款項，至於當日交易金額多少我就不清楚等語（
    警卷第178至179、181至182頁）。於偵查中證稱：108年4、
    5月份我和丙○○、戊○○都住在丙○○的住處？)有。印象中丁○○
    說他手頭有點緊、要找丙○○幫他脫手東西(你說你有看到戊○○提錢交給丙○○，丙○○再把錢交給丁○○，那是什麼情形？)當
    時我有看到戊○○領錢之後回到丙○○住處，然後戊○○就把錢交
    給丙○○，丙○○就把錢交給丁○○。與丁○○沒有仇怨等語（偵卷
    第37至39頁）。於本院審理中具結證稱：我於108年4月到5
    月份住在歸仁區六甲路房子的隔壁，我睡在另一邊，丙○○叫
    我起床，後來就在現場，我有看到丁○○拿一袋東西過來委託
    丙○○。丁○○就跟丙○○說他有困難，要請丙○○幫忙他。拿完東
    西之後，我就離開屋子。我知道丁○○拿袋子來，可是他沒有
    詳細打開。另一次也是半夜，丁○○有拿來屋內，也是一樣用
    袋子裝，但是他有打開袋子，我有看到裡面是有毒品，有粉
    ，白白的，整塊的那種。丁○○一樣也說請丙○○幫忙。現場還
    有戊○○。因為他們是住一起的，就請戊○○去領錢。（提示警
    卷109年3月4日筆錄，丙○○與被告丁○○於臺南市○○區○○路000
    號住處從事毒品交易時，有妳與戊○○在場目睹的次數有幾次
    ？你答：就只有上述戊○○有去提款那次，於108年4月28日下
    午10時8分至10分間，是否如此？）是的。(那次是否於4月2
    8日、29日左右？)是的。(4月底這次，在場的有誰？)我、
    戊○○、丙○○以及被告。我印象中是丙○○叫戊○○去領錢，後來
    好像被告有到家裡面，丙○○有把錢交給被告，但拿多少錢我
    不知道。(交易地點是否在丙○○家裡？)是的等語（本院卷一
    第422至438頁）。
　⑷另稽諸戊○○之00000000000000號郵局帳戶於108年4月28日22
    時10分許，有一筆2萬元自00000000000帳戶（即丙○○中國信
    託銀行）跨行轉入，於同日22時17分許，該筆2萬元即跨行
    提款領出之事實，有中華郵政股份有限公司110年5月13日儲
    字第1100127288號函暨函附戊○○之00000000000000號帳戶歷
    史交易清單1份在卷可稽（本院卷二第17至19頁）。又前揭2
    萬元跨行領出之ATM機台編號為00000000號，地點位在臺南
    市○○區○○○路0段0000號之情，亦有中國信託商業銀行股份有
    限公司110年6月3日中信銀字第110224839143173號函暨附件
    1份在卷可稽（本院卷二第65至67頁）。再查，自臺南市○○
    區○○路000號至歸仁區中正南路1段1020號，距離約210公尺
    ，步行時間約3分鐘，有Google地圖查詢資料1紙在卷可參（
    本院卷二第107頁）。綜觀證人戊○○、甲○○前揭證述，其等
    就108年4月28日晚間，被告至六甲路101號住處與丙○○交易
    毒品，丙○○叫戊○○去領錢回來後交給丙○○，丙○○再把錢交給
    被告等基本事實之前因後果等節，均能詳述，並大致相符，
    並有客觀之帳戶資料可佐，參以被告與證人戊○○、甲○○彼此
    間並無仇怨或金錢糾紛，是實難認證人戊○○、甲○○，有何設
    詞杜撰構陷被告之動機及必要。且該二人之證述，亦與證人
    丙○○前揭證述情節一致，益徵證人丙○○之證述符實可採。
　⑸辯護人雖以證人丙○○係因另案販賣毒品得獲減刑之動機而設
    詞誣陷，且證人戊○○、甲○○同為臺灣臺南地方法院108年度
    訴字第1198號案件之被告，亦有供出上游以求減刑之動機，
    故其等證述均不足憑採，而不得互為補強證據等語為被告辯
    護，然查：證人丙○○於另案臺灣臺南地方法院108年度訴字
    第1198號販賣第二級毒品案件已於109年7月14日即已宣判，
    證人丙○○於110年4月6日本院審理中陳稱：該案已經確定，
    現在在服刑等語（本院卷一第393至394頁），其若確係為求
    爭取自身減刑之機會，則其既已達成目的，大可於本案審判
    中做證時避重就輕、推稱已不復記憶等詞，尚無必要持續虛
    捏而指證向被告購買本件甲基安非他命等情，又證人戊○○、
    甲○○於該案中雖均為被告，然其等在該案中均未經法院適用
    毒品危害防制條例第17條第1項之供出毒品來源減刑，有該
    案判決書在卷可參（本院卷二第97頁），故辯護人此部分辯
    護，尚有誤會。
　⑹被告雖於警詢、偵查中及審理中均辯稱：丙○○向其借錢，匯
    款到張朱釵帳戶的錢是要還款云云，惟並無證據顯示當時證
    人丙○○與被告間有何借貸關係，且被告對於丙○○向其借款的
    時間、金額、次數、利息、約定還款時間等均以時間過太久
    了，這些細節我全部都不記得了等語搪塞。其所辯難予採信
    。
　⑺辯護人雖為被告辯護稱：證人丙○○在警詢時，一開始說交易
    金額是20萬，後來又改成21萬，再來又改成23萬，買賣毒品
    之價金說詞反覆，令人起疑等語。然查，證人丙○○於108年1
    1月5日警詢時雖有陳述：其於108年4月28日或5月4日約晚上
    10點半左右丁○○帶約250公克毒品安非他命去我家找我，詢
    問我能否幫他銷售，外面行情可賣到25萬元，他則願以20萬
    元價格賣給我，所以我們雙方以20萬元成交等語（警卷第88
    至89頁），惟證人丙○○亦陳述其不確定是4月28日或5月4日
    與他的毒品交易等語。證人丙○○於108年11月5日警詢時雖有
    陳述其於108年4月28日或5月4日約晚上10點半左右丁○○帶約
    250公克毒品安非他命去我家找我，詢問我能否幫他銷售，
    外面行情可賣到25萬元，他則願以20萬元價格賣給我，所以
    我們雙方以20萬元成交等語（警卷第88至89頁），證人丙○○
    於109年1月31日警詢時陳述：我與丁○○確實有從事安非他命
    毒品250公克交易約3、4次，因為物價波動的因素，所以每
    次交易金額從14萬至21萬不等，我都是向他購買來賺取差價
    之用，因此雙方交易時間我已忘記，導致無法確認那一筆是
    與丁○○的毒品交易紀錄，只知確實有以我名下中國信託帳戶
    匯款給丁○○的毒品交易款項一次而已，至於詳細日期、金額
    我不記得。與丁○○毒品交易3至4次期間，其中有一筆只記得
    當日先付前金給丁○○，後續缺額部分當日晚上原本要等跨日
    時段提領，所以他載我前往仁德中國信託銀行外等待，是在
    車内等候時突然想到轉帳與提領不限當日限額，所以他自身
    上拿出金融卡並給我帳號，我才以app轉帳給他所提供的帳
    戶，至於帳號及金額為何我不清楚等語（警卷第79至81頁）
    ，直至109年3月9日警方調取張朱釵、丙○○帳戶供被告查閱
    ，被告丙○○始確認：「我共給付他22萬5000元，當日應該是
    以23萬元跟丁○○購買安非他命250公克重交易。」等語（警
    卷第72頁），由證人丙○○警詢可知其一開始無從確認事實欄
    所載事實交易之金額，實肇因於其與被告間有3至4次交易安
    非他命250公克，因行情價格波動，其無法確認該次之價金
    所致，是證人丙○○警詢之初所陳述之購毒價金未能確定，亦
    核與常理不相違背，是此部分仍無從為有利於被告之認定。
　⑻按販售毒品，罪重查嚴，因無公定價格，復易因分裝而增減
    份量，每次買賣價量，常隨雙方關係深淺、資力、需求量及
    對行情的認知、來源是否充裕等因素，而異其標準，非可一
    概而論，是販賣者從價差、量差或品質差中牟利的方式雖異
    ，然其意圖營利的販賣行為則無二致，此因毒品量微價昂，
    販賣者有利可圖，茍無利可圖，豈願甘冒重典行事？而販賣
    毒品者，其主觀上既有營利的意圖，且客觀上有販賣的行為
    ，即足構成，至於實際上是否已經獲利，則非所問。查被告
    與證人丙○○並非至親，且被告販賣毒品予證人丙○○時，有當
    場及嗣後匯款收取證人丙○○給付之價金乙節，業經審認如前
    ，若被告無藉販賣毒品牟利之情，自無如此費心並鋌而走險
    之必要。足認被告就事實欄所示犯行，主觀上具有營利之意
    圖甚明。
(四)綜上所述，本案事實業據證人即購毒者丙○○於偵查及本院審
    理時結證綦詳，所證關於販毒之重要之點互核一致，亦與在
    場證人戊○○、甲○○前揭證述相符，並有上開帳戶資料之相關
    證據可資補強；被告上開辯解核係事後卸責之詞，尚難採信
    ，事證明確，被告有販賣第二級毒品之犯行，堪予認定，應
    依法論科。
二、論罪科刑：
(一)按行為後法律有變更者，適用行為時之法律。但行為後之法
    律有利於行為人者，適用最有利於行為人之法律，刑法第2
    條第1項定有明文。被告行為後，毒品危害防制條例第4條第
    2項之規定業經修正，並經總統於109年1月15日公布，於同
    年7月15日施行，修正前毒品危害防制條例第4條第2項規定
    「製造、運輸、販賣第二級毒品者，處無期徒刑或7年以上
    有期徒刑，得併科新臺幣1000萬元以下罰金」，修正後則規
    定「製造、運輸、販賣第二級毒品者，處無期徒刑或10年以
    上有期徒刑，得併科新臺幣1500萬元以下罰金」，經比較新
    舊法結果，修正後毒品危害防制條例第4條第2項規定雖未更
    動販賣第二級毒品罪之構成要件及得科處之法定刑種，然已
    將有期徒刑、罰金刑上限提高，自以修正前毒品危害防制條
    例第4條第2項之規定對被告較為有利；是依刑法第2條第1項
    前段規定，本件自應適用被告行為時即修正前毒品危害防制
    條例第4條第2項之規定論處。
(二)核被告所為，係犯修正前毒品危害防制條例第4條第2項之販
    賣第二級毒品罪。被告販賣第二級毒品前之持有第二級毒品
    之低度行為，為其販賣第二級毒品之高度行為所吸收，不另
    論罪。
(三)被告前於103年間，因販賣第三級毒品案件，經臺灣高等法
    院臺南分院判處應執行有期徒刑3年8月確定，於107年1月12
    日縮短刑期假釋出監付保護管束，於107年10月6日假釋期滿
    未經撤銷執行完畢，有臺灣高等法院被告前案紀錄表在卷可
    佐。被告於受徒刑之執行完畢5年以內故意再犯有期徒刑以
    上之罪，為累犯。審酌被告曾因販賣第三級毒品罪經科刑並
    執行完畢後，未滿1年即再為本件同罪質之販賣第二級毒品
    罪，顯見其對於刑罰反應力不佳，具特別之惡性，參酌司法
    院大法官釋字第775號解釋意旨，爰除法定本刑為無期徒刑
    部分，依法不得加重外，其餘法定本刑應依刑法第47條第1
    項之規定，加重其刑。　　
(四)爰以行為人責任為基礎，審酌被告無視政府杜絕毒品犯罪之
    禁令，竟販賣甲基安非他命予他人而藉以牟利，對社會危害
    非輕，所為實屬不該，兼衡其犯後否認犯行之態度，自陳高
    中肄業之智識程度、職業為工地的工程師，已婚，育有一子
    約1歲多，與妻子、小孩及父母同住，要扶養妻子及小孩，
    尚需給父母一些零用金之生活狀況，暨其販毒數量、金額、
    犯罪動機、目的及手段等一切情狀，量處如主文第1項所示
    之刑。 
三、沒收之說明：
(一)查被告就事實欄所示販賣甲基安非他命犯行，取得23萬元價
    金，業如前述，核屬本案犯罪所得，雖未扣案，仍應依刑法
    第38條之1第1項前段、第3項規定，宣告沒收，併諭知於全
    部或一部不能沒收或不宜執行沒收時，追徵其價額。
(二)犯罪工具：按犯毒品危害防制條例第4條至第9條、第12條、
    第13條或第14條第1項、第2項之罪者，其供犯罪所用之物，
    不問屬於犯罪行為人與否，均沒收之，毒品危害防制條例第
    19條第1項定有明文。未扣案之不詳門號APPLE廠牌行動電話
    1支，為被告供犯販賣第二級毒品所用之物，業據丙○○於審
    理中證稱：與被告先透過蘋果手機的一個軟體聯絡之後，被
    告會到我家等語（本院卷一第398頁），核與證人甲○○於警
    詢時證稱：他們以LINE或FACETIME方式聯絡交易等語（警卷
    第187頁）相符，故該被告使用之不詳門號APPLE廠牌行動電
    話1支，應依毒品危害防制條例第19條第1項規定沒收之，併
    諭知於全部或一部不能沒收或不宜執行沒收時，追徵其價額
    。。
(三)至扣案之行動電話2支及K盤1個等物，被告既於本院審理時
    陳稱：沒有以扣案之行動電話2支聯絡過丙○○等語（見本院
    卷二第142頁），復無證據證明上開之物與本案犯行有關，
    自無從諭知沒收，附此敘明。
乙、無罪部分：
一、公訴意旨另認：被告丁○○意圖營利，基於販賣第二級毒品甲
    基安非他命之犯意，以其所持有之行動電話門號連結網際網
    路，使用通訊軟體作為對外聯絡工具，與丙○○聯繫後，於10
    8年5月份某日，至丙○○位於臺南市○○區○○路000號之住處（
    斯時戊○○及甲○○亦住該址），以13萬元之代價，販賣甲基安
    非他命四兩與丙○○，丙○○以現金當面付款部分金額後，再依
    丁○○之指示，使用其申設之中國信託銀行帳戶000000000000
    0000號匯款至丁○○之母張朱釵申設之中國信託帳號00000000
    00000000號內付款。因認被告涉犯同條例第4條第2項之販賣
    第二級毒品罪等語。
二、按依法院審理之結果認不能證明被告犯罪而為無罪之諭知者
    ，無刑事訴訟法第154條第2項所謂應依證據認定之犯罪事實
    之存在，判決書僅須記載主文及理由，而理由內記載事項，
    為法院形成主文所由生之心證，其論斷僅要求與卷內所存在
    之證據資料相符，或其論斷與論理法則無違，通常以卷內證
    據資料彈劾其他證據之不具信用性，或各該證據無法證明檢
    察官起訴之事實存在，所使用之證據並不以具有證據能力之
    證據為限。準此，此部分既屬不能證明被告犯罪而為無罪判
    決（詳後述），依上說明，爰無庸論述所援引證據之證據能
    力，合先敘明。
三、又認定不利於被告之事實，須依積極證據，苟積極證據不足
    為不利於被告事實之認定時，本於無罪推定原則，應為有利
    於被告之認定，更不必有何有利之證據；且無論為直接證據
    或間接證據，均須達於通常一般之人均不致於有所懷疑，而
    得確信其為真實之程度，始得據為有罪之認定，倘其證明尚
    未達到此一程度，而有合理之懷疑存在時，致無從形成有罪
    之確信，即不得遽為不利於被告之認定，最高法院76年台上
    字第4986號判例意旨參照。
四、公訴意旨認被告涉犯前開罪嫌，無非係以被告之供述、證人
    丙○○、戊○○、甲○○等人於警詢、偵訊時之證述、中國信託銀
    行帳戶0000000000000000號、0000000000000000號之交易明
    細各1份等為其主要論據。
五、訊據被告固坦承其有使用其母張朱釵之中國信託銀行帳戶，
    丙○○於109年5月16日，以中國信託銀行帳戶00000000000000
    00號轉帳10萬元、4萬元至張朱釵之前揭帳戶等情，惟堅詞
    否認有何販賣第二級毒品犯行，辯稱：前揭匯款是丙○○還給
    我其向我借款的錢等語；其辯護人辯護意旨略以：㈠丙○○於1
    08年12月16日、109年1月31日的警詢都有說只有匯款給被告
    一次買毒品，後來警察又調查出108年5月16日曾經有一筆14
    萬的轉帳，丙○○開始講那筆其實也是購毒的款項，再丙○○在
    警詢及審理中均證稱：被告多收的兩萬元要等下次購毒時扣
    除，迄未抵掉云云，然其等後續都沒有交易，丙○○溢付之2
    萬元豈非沒有機會扣除了，故丙○○所述顯與常理相違。㈡匯
    款證明係如被告所述，就只是債務往來的證明，無法單以匯
    款認定丁○○有販賣毒品的情況。㈢108年5月16日戊○○、甲○○
    更是未曾親眼目睹，只有丙○○的單一指訴，本案沒有通聯也
    無扣到任何毒品，只有丙○○前後有很大瑕疵的證述，所以被
    告應無罪等語。
六、經查：
(一)被告有使用張朱釵之前揭中國信託銀行帳戶，證人丙○○於10
    9年5月16日，以中國信託銀行帳戶0000000000000000號轉帳
    10萬元、4萬元至張朱釵之前揭等情，業經被告於警詢、偵
    訊及本院審理中供承明確，核與丙○○於警詢、偵訊及本院審
    理時之證詞大致相符，並有中國信託銀行股份有限公司109
    年1月22日中信銀字第109224839012842號函暨張朱釵之帳戶
    客戶資料、存款交易明細1份（警卷第47至64頁）、丙○○申
    設之中國信託銀行仁德簡易型分行000000000000號帳戶存摺
    封面、基本資料暨存款交易明細1份（警卷第117至149頁）
    附卷可佐，是此部分事實堪予認定。
(二)毒品交易之買賣雙方，乃具有對向性之關係，為避免毒品購
    買者圖邀減刑寬典而虛構毒品來源，自須調查其他補強證據
    ，以確保其陳述與事實相符，始能採為被告犯罪之證據。證
    人丙○○固然於警詢、偵訊及本院審理時均證稱其於前揭公訴
    意旨所載時、地，向被告購買13萬元之甲基安非他命1包等
    情。惟依前揭說明，仍應有其他證據以佐證其指證之真實性
    ，否則不能單以購毒者之指證，遽採為被告有罪之認定。而
    本件究竟有無補強證據以增強證人丙○○指述之真實性，茲分
    述如下：
  1.參酌證人丙○○固有匯款14萬元至被告指定之張朱釵帳戶內，
    惟匯款之理由本屬多端，此項證據資料在客觀上僅能證明有
    匯款事實，無法證明該筆交易明細所載金流與證人丙○○、被
    告間買賣毒品有關。
　2.證人丙○○於警時證述：前揭毒品交易時我女友甲○○、前妻戊○○都有在場等語（見警卷第73頁）。惟證人戊○○於警詢時證
    稱：(另外於108年5月16日2時31分丙○○有轉帳1筆10萬及1筆
    4萬元至丁○○所使用中國信托帳戶0000000000000000號内妳
    是否知悉該筆款項係做何用？或有無聽丙○○提此事？)我不
    曉得，也沒聽丙○○提起過等語（見警卷第155頁）。另證人
    甲○○於警詢時證稱：(丙○○與丁○○在位於臺南市○○區○○路000
    號住處從事毒品交易時，有妳與戊○○等在場目睹的次數有幾
    次？)就只有上述戊○○有去提款那次(於108年4月28日22時8
    分至10分間）等語（見警卷第179頁）。而證人戊○○、甲○○
    於偵查中完全沒有關於108年5月16日匯款交易之證述。故本
    案並無證人丙○○所述之當時戊○○、甲○○均在場之證據，而上
    開帳戶金流款項既無法特定與毒品交易有關，則本案即不具
    有補強證據，無法使法院確信證人丙○○所證述上開14萬元款
    項即為購買甲基安非他命之價金等情為真實。即上開匯款紀
    錄實難以資作為證人丙○○證述被告販賣毒品之補強證據，法
    院尚難單憑證人丙○○前開證述及匯款紀錄，即遽認被告確有
    於公訴意旨所載之於108年5月16日販賣第二級毒品予證人丙○○之事實。　　
(三)檢察官所舉被告所辯為借款之供述不可採等語。惟查：按檢
    察官與被告，在法院審判中，均屬訴訟當事人之一造，立於
    平等對立之地位，互為攻擊、防禦，甚且基於人情考量，被
    告享有不自證己罪、保持緘默等特權，是被告所為辯解，縱
    然不足採信，仍須有積極、確切之證據，始足以認定其犯罪
    ，斯為刑事訴訟法第154條第1項、第2項所揭證據裁判主義
    之意旨，自不能逕行採用檢察官之言，遽為不利於被告之認
    定，否則將致罪證有疑、利歸被告，和罪疑唯輕等基本大原
    則，淪為空談。是以若只有一項供述證據，無論其為被告之
    自白或證人（含共同被告、共同正犯、教唆犯、幫助犯、被
    害人及一般第三人）之陳述，均難因此遽行認定被告確實犯
    罪，必賴其他供述或非供述證據互相印證、補強，至少須就
    符合於法定犯罪構成要件之關鍵、重要部分事實存在，客觀
    上不致令人懷疑，始可謂為充足，倘若不然，應認控方所舉
    證據，證明力猶嫌欠備（最高法院102年度台上字第3082號
    判決意旨參照）。本案縱使無法證明被告所辯：其借款給丙○○，丙○○匯款之原因係償還債務之事實為真，惟被告所辯不
    可採或無法舉出確切之證述為憑，揆諸前揭最高法院裁判決
    意旨，仍不能以被告所辯與調查之證據不符即逕為反推被告
    有上開販賣第二級毒品犯行之事實，附此敘明。
七、綜上所述，本件此部分依據檢察官所舉事證，經綜合評價後
    ，認未達於通常一般人均不致有所懷疑，而得確信被告確有
    公訴意旨所指於108年5月19日販賣第二級毒品之行為，亦無
    法說服法院產生被告確有構成此部分犯罪事實之存在之心證
    。此外，復查無其他積極證據足資證明被告涉有公訴意旨所
    指訴此部分之犯行，揆諸前揭法條及判決意旨，此部分犯罪
    ，依法自應為無罪之諭知。
據上論斷，應依刑事訴訟法第299條第1項前段、第301條第1項，
修正前毒品危害防制條例第4條第2項、毒品危害防制條例第19條
第1項，刑法第11條、第2條第1項前段、第47條第1項、第38條之
1第1項前段、第3項，判決如主文。
本案經檢察官林容萱提起公訴，檢察官乙○○到庭執行職務。
中　　華　　民　　國　　110 　年　　9 　　月　　28　　日
                刑事第十三庭    審判長法  官  鄭彩鳳
                                      法  官  陳威龍
                                      法  官  王惠芬
以上正本證明與原本無異。
如不服本判決應於收受送達後20日內向本院提出上訴書狀，並應
敘述具體理由；其未敘述上訴理由者，應於上訴期間屆滿後20日
內向本院補提理由書（均須按他造當事人之人數附繕本）「切勿
逕送上級法院」。
                                      書記官　陳杰瑞
中　　華　　民　　國　　110 　年　　9 　　月　　28　　日
附錄本案論罪科刑法條： 
修正前毒品危害防制條例第4條
製造、運輸、販賣第一級毒品者，處死刑或無期徒刑；處無期徒
刑者，得併科新臺幣2千萬元以下罰金。
製造、運輸、販賣第二級毒品者，處無期徒刑或7年以上有期徒
刑，得併科新臺幣1千萬元以下罰金。
製造、運輸、販賣第三級毒品者，處7年以上有期徒刑，得併科
新臺幣7百萬元以下罰金。
製造、運輸、販賣第四級毒品者，處5年以上12年以下有期徒刑
，得併科新臺幣3百萬元以下罰金。
製造、運輸、販賣專供製造或施用毒品之器具者，處1年以上7年
以下有期徒刑，得併科新臺幣1百萬元以下罰金。
前五項之未遂犯罰之。